臺灣高等法院臺中分院刑事裁定　　　　　 100年度抗字第92號
抗　告　人
即受刑人　　嚴清木
上列抗告人因定應執行刑案件，不服臺灣彰化地方法院中華民國
99年12月28日裁定（99年度聲字第1988號）提起抗告，本院裁定
如下：
    主  文
抗告駁回。
    理  由
一、本件抗告意旨略以：抗告人即受刑人固犯數罪，然其中偽造
    文書部分所懸掛之車牌非抗告人所製作，係向他人買來非有
    意侵犯，又抗告人教育程度不高，復無職業，家庭關係不睦
    ，兼已年邁，有慢性高血壓及胃潰瘍，為此提起抗告，請求
    能從輕發落云云。
二、按裁判確定前犯數罪者，併合處罰之；數罪併罰，有二裁判
    以上者，依刑法第五十一條之規定，定其應執行之刑，刑法
    第五十條、第五十三條分別定有明文。次按法律上屬於自由
    裁量之事項，有其外部性界限及內部性界限，並非概無拘束
    。依據法律之具體規定，法院應在其範圍選擇為適當之裁判
    者，為外部性界限；而法院為裁判時，應考量法律之目的，
    及法律秩序之理念所在者，為內部性界限。法院為裁判時，
    二者均不得有所踰越。在數罪併罰，有二裁判以上，定其應
    執行之刑時，固屬於法院自由裁量之事項，然仍應受前揭外
    部性界限及內部性界限之拘束（最高法院九十四年度台非字
    第二三三號裁判意旨參照）。再按執行刑之量定，係事實審
    法院之職權，本有自由裁量之餘地，事實審法院所定執行刑
    ，倘未逾法定刑範圍，亦無明顯違背正義，要難指摘為不當
    （最高法院九十五年度台抗字第五四九號裁判意旨可資參照
    ）。
三、經查：本件抗告人即受刑人嚴清木因犯故買贓物、公共危險
    及行使偽造特種文書等罪，經原審法院先後判處如附件定應
    執行刑一覽表所示之刑，均經分別確定在案，復據犯罪事實
    最後判決法院之臺灣彰化地方法院檢察署檢察官聲請定其應
    執行之刑，原審法院審核後認聲請為正當，定其應執行之刑
    為有期徒刑七月，如易科罰金，以新臺幣一千元折算一日，
    係在各刑中之最長期以上，各刑合併之刑期以下，即合於法
    律一定之外部性界限，復未逾自由裁量之內部性界限（抗告
    人所犯如附件定應執行刑一覽表編號一、二所示二罪，曾經
    定應執行刑為有期徒刑五月，獲有減少有期徒刑一月之利益
    ，原審法院定本件應執行刑，使抗告人總計獲有減少有期徒
    刑二月之利益），本院經核並無違誤，且審酌原），本院經
    核並無違誤，且審酌原審法院就自由裁量之行使，亦符合比
    例原則、公平正義原則、法律秩序理念及法律規範目的，尚
    無瑕疵可指，自應尊重原審法院裁量權限之行使。從而抗告
    人徒執前詞提起本件抗告，並未指述原裁定有何違法或不當
    之處，僅請求從輕發落云云，自無理由，應予駁回。
四、據上論結，應依刑事訴訟法第四百十二條，裁定如主文。
中    華    民    國   100    年    1     月    31    日
            刑事第七庭    審判長法  官  林  榮  龍
                                法  官  黃  仁  松
                                法  官  王  義  閔
上列正本證明與原本無異。
不得再抗告。
                                書記官  王  麗  珍
中    華    民    國   100    年    1     月    31    日